臺灣臺南地方法院臺南簡易庭民事判決
111年度南小字第1199號
原      告  元大商業銀行股份有限公司


法定代理人  翁健    
訴訟代理人  黃景信  
            楊鎮愷  
被      告  林盧春蓉
訴訟代理人  林金池  
上列當事人間請求清償借款事件，本院於民國111年9月1日言詞
辯論終結，判決如下：
    主  文
被告應給付原告新臺幣21,324元，及其中新臺幣19,500元自民國
96年9月26日起至民國104年8月31日，按週年利率百分之18.25計
算之利息；自民國104年9月1日起至清償日止，按週年利率百分
之15計算之利息。
原告其餘之訴駁回。
訴訟費用新臺幣1,000元由被告負擔。
本判決原告勝訴部分得假執行。
    事實及理由
一、原告起訴主張：被告於民國95年10月1日向大眾商業銀行股
    份有限公司（下稱大眾銀行）申請現金卡使用，大眾銀行與
    被告約定被告實際可動用之借款額度依大眾銀行最後之審核
    結果或調整後之額度為準，借款期間自大眾銀行核准信用貸
    款之日起為期1年，借款期間屆滿時，如被告未於借款期間
    屆滿前為不續約之書面通知，並經大眾銀行依規定審核同意
    者，視為以同一內容續予展期1年，不另換約；其後每年屆
    期時亦同；並約定除依大眾銀行規定免收利息之期間外，自
    免收利息期間屆滿後次日起，按週年利率18.25%固定計算利
    息；復約定被告若於每月應繳日前未繳付或繳清每月最低應
    付款，自翌日起改按週年利率20%計算利息。被告並未依約
    清償。嗣大眾銀行與原告合併，以原告為存續公司，經原告
    核算結果，被告就前述現金卡契約所生之債務，尚欠新臺幣
    (下同)21,324元，及其中19,500元，自96年9月26日起至104
    年8月31日止，按週年利率百分之18.25計算之利息，自104
    年9月1日起至清償日止，按週年利率百分之15計算之利息，
    仍未清償。爰依消費借貸之法律關係，提起本訴。並聲明：
    如主文第1項所示及程序費用500元。
二、被告則以：上開契約係伊之長子未經伊同意而簽立等語。並
    聲明：原告之訴駁回。
三、經查，原告主張之事實，業據其提出與所述相符之系爭契約
    、交易明細查詢、經濟部函文、變更登記事項表為證。被告
    雖以前詞置辯，惟其自承其長子已殁，且契約書上載明經對
    保人親訪親簽，被告既無法舉證其抗辯內容為真，又有上開
    對保人之記載，應認原告之主張為真實。從而，原告依消費
    借貸契約之法律關係，請求被告為如主文第1項所示之給付
    ，為有理由，應予准許。至一併請求「程序費用500元」部
    分，因原告聲請支付命令所繳納聲請費用500元，依民事訴
    訟法第77條之21規定扣抵視為起訴或聲請調解之裁判費，依
    依民事訴訟法第78條、第436條之19第1項規定，確定訴訟費
    用1,000元（支付命令程序費用500元及第一審補繳之裁判費
    500元），並諭知由敗訴之被告負擔。故原告此部分請求為
    無理由。
四、依民事訴訟法第436條之20之規定，就原告勝訴部分，依職
    權宣告假執行。
五、據上論結，本件原告之訴為一部有理由，一部無理由，判決
    如主文。
中　　華　　民　　國　　111 　年　　9 　　月　　26　　日
                  臺南簡易庭  法 官  施介元
以上正本係照原本作成。
如不服本判決，應於送達後20日內，向本院提出上訴狀並表明上
訴理由，如於本判決宣示後送達前提起上訴者，應於判決送達後
20日內補提上訴理由書（須附繕本）。
如委任律師提起上訴者，應一併繳納上訴審裁判費。
對於小額程序之第一審判決之上訴，非以其違背法令之理由，不
得為之。且上訴狀內應記載表明（一）原判決所違背之法令及其
具體內容。（二）依訴訟資料可認為原判決有違背法令之具體事
實。
中　　華　　民　　國　　111 　年　　9 　　月　　26　　日
                              書記官  鄭伊汝